【裁判字號】    99,簡上,206
【裁判日期】    990430
【裁判案由】    詐欺
【裁判全文】
臺灣板橋地方法院刑事判決             99年度簡上字第206號
上  訴  人
即  被  告  甲○○
選任辯護人  鄒純忻律師
上列上訴人因被告詐欺案件，不服本院98年度簡字第10118 號中
華民國98年12月25日所為第一審簡易判決（聲請簡易判決處刑案
號：98年度偵字第11177 號，移送併辦案號：98年度偵字第1106
3 號、第11069 號、第12512 號、第13138 號、第13831 號、第
13832 號、第13833 號、第15821 號），提起上訴，本院管轄之
第二審合議庭判決如下：
    主  文
上訴駁回。
甲○○緩刑貳年，緩刑期間付保護管束，並應向指定之政府機關
、政府機構、行政法人、社區或其他符合公益目的之機構或團體
提供壹佰伍拾小時之義務勞務。
    理  由
一、本案經本院審理結果，認原審以被告甲○○係犯刑法第30條
    第1 項前段、第339 條第1 項之幫助詐欺取財罪，並引用刑
    事訴訟法第449 條第1 項前段、第3 項、第454 條第2 項，
    刑法第339 條第1 項、第30條第1 項前段、第2 項、第55條
    、第41條第1 項前段，刑法施行法第1 條之1 規定，逕以簡
    易判決處刑，量處被告有期徒刑3 月，如易科罰金，以新臺
    幣（下同）1,000 元折算1 日，其認事用法及量刑均無不當
    ，應予維持，並引用原審判決書記載之事實、證據及理由（
    詳如附件）。
二、被告上訴意旨略以：伊坦承犯行，但實在是沒有錢可以易科
    罰金，也沒辦法跟被害人談和解，請法院審酌從輕量刑云云
    。惟按量刑輕重，為事實審法院依職權自由裁量之事項，苟
    其量刑已以行為人之責任為基礎，並斟酌刑法第57條各款所
    列情狀，於未逾越法定刑度之下，酌量科刑，無偏執一端而
    有明顯失出或失入之情形，自不得指為不當或違法。原審審
    酌被告將金融帳戶交予他人供犯罪使用，紊亂社會正常交易
    秩序，並使不法之徒藉此輕易於詐騙後取得財物，致檢警難
    以追緝，助長詐騙犯罪風氣，並提高社會大眾遭受詐騙損失
    之風險，兼衡被害人遭詐騙之金額暨被告之品行、生活狀況
    、智識程度、犯罪之動機、目的、手段、犯罪後之態度等一
    切情狀，酌情量處有期徒刑3 月，並諭知易科罰金之折算標
    準。經核原審業已參酌本案量刑上所應參酌之各項情狀，而
    在被告所為犯行之責任基礎下科刑，認事用法並無不合，量
    刑亦難遽認失入，故被告上訴意旨請求從輕量刑，意指原審
    量刑過重云云，容無足取，應予駁回。
三、被告前未曾因故意犯罪而受有期徒刑以上刑之宣告，有臺灣
    高等法院被告前案紀錄表1 份在卷可按，爰審酌被告因一時
    失慮致罹刑典，惟被告尚有1 名稚齡子女待其撫養，且其於
    本院審理中坦承犯行，顯見已知錯誤，經此教訓後當知所警
    惕，故宜使其有機會得以改過遷善，因認尚無逕對被告施以
    短期自由刑之必要，爰依刑法第74條第1 項第1 款規定，諭
    知緩刑2 年，並斟酌其犯罪情節，命被告應向指定之政府機
    關、政府機構、行政法人、社區或其他符合公益目的之機構
    或團體提供150 小時之義務勞務，且於緩刑期間付保護管束
    。
據上論斷，依刑事訴訟法第455 條之1 第3 項、第368 條、第37
3 條，刑法第74條第1 項第1 款、第2 項第5 款、第3 項、第93
條第1 項第2 款，判決如主文。
本案經檢察官林常智到庭執行職務。
中    華    民    國    99    年    4     月    30    日
                  刑事第二十一庭  審判長法  官  陳信旗
                                        法  官  許映鈞
                                        法  官  俞秀美
以上正本證明與原本無異。
不得上訴。
                                        書記官  謝怡貞
中    華    民    國    99    年    4     月    30    日
附錄本案論罪科刑之法條：
中華民國刑法第339條
意圖為自己或第三人不法之所有，以詐術使人將本人或第三人之
物交付者，處 5 年以下有期徒刑、拘役或科或併科 1 千元以下
罰金。
以前項方法得財產上不法之利益或使第三人得之者，亦同。
前二項之未遂犯罰之。

司法院資訊處製作；財團法人民間司法改革基金會備份。
